臺灣桃園地方法院刑事判決　　　　　　　　　　　　九十三年度交簡上字第二三號
　　上　訴　人　乙○○
　　即　被　告
右列被告因過失傷害案件，不服本院中壢簡易庭九十三年二月二十日九十二年度壢交
簡字第一二八０號第一審簡易判決（聲請簡易處刑案號：九十二年度偵字第一一四四
四號），提起上訴，本院管轄之第二審地方法院合議庭判決如左：
    主  文
上訴駁回。
乙○○緩刑貳年。
    事  實
一、乙○○係震遠企業股份有限公司之司機，為從事駕駛業務之人，其於民國九十二
    年五月二十九日上午八時三十分許，駕駛七Ｃ—０六四九號自小貨車，沿桃園縣
    中壢市○○路由平鎮往中壢方向行駛，途經中壢市○○路○段二二六巷時，原應
    注意汽車迴車前，應暫停並顯示左轉燈光或手勢，並注意前後左右有無障礙或車
    輛行人，且應讓行進中之車輛行人優先通行，而依當時陰天，日間自然光，路面
    乾燥無缺陷，視距良好無障礙物等情狀，又無不能注意之情事，竟仍疏未注意其
    對向車道有丙○○騎乘ＩＯＢ—二一三號重機車直行前來之路況，即貿然駕車迴
    轉。適丙○○亦疏未注意該處限速為每小時五十公里，而以時速六十公里之速度
    ，騎乘重機車通過該處。雙方彼此閃避不及，丙○○騎乘之重機車車頭遂撞擊乙○○駕駛之自小貨車右側車身中間下方之鐵柱，丙○○因而人車倒地，受有左足
    踝骨折、下頷骨骨折、第二腰椎骨折之傷害。乙○○於肇事後犯罪未被發覺前，
    即向前來現場處理之警員甲○○自首，並接受裁判。
二、案經丙○○訴由桃園縣警察局中壢分局報請臺灣桃園地方法院檢察署檢察官偵查
    後，聲請以簡易判決處刑。
    理  由
一、訊據被告即上訴人乙○○坦承於上開時間、地點，駕駛七Ｃ—０六四九號自小貨
    車，因疏未注意暫停並顯示左轉燈光或手勢，亦未注意前後有無來車，即貿然迴
    車，而與對向來車即被害人丙○○騎乘之ＩＯＢ—二一三號重機車發生擦撞肇事
    ，丙○○因此受傷等犯行不諱，惟辯稱：我和丙○○在九十二年十一月間就已經
    和解，我們有把和解書給保險公司，以為保險公司會處理，等收到判決書之後，
    才知道保險公司沒有把和解書送給法院等語。經查，右揭事實，業經被告於本院
    審理時坦承屬實，核與被害人丙○○於偵查中所述雙方駕車擦撞肇事之情節相符
    ，此外並有道路交通事故現場圖、道路交通事故調查報告表各一份，肇事後車輛
    及現場照片共十二張附卷可稽。按汽車迴車前，應暫停並顯示左轉燈光或手勢，
    看清無來往車輛，並注意無行人通過，始得迴轉，道路交通安全規則第一百零六
    條第五款定有明文，而依右揭調查報告表所載，肇事當時陰天，日間自然光，路
    面乾燥無缺陷，視距良好無障礙物，並無不能注意之情事，而被告仍疏未注意其
    對向車道有丙○○騎乘ＩＯＢ—二一三號重機車直行前來之路況，即貿然駕車迴
    轉，以致肇事，被告顯有違反上開規定之過失。至於丙○○在警訊中自承以時速
    六十公里之速度行駛等語，對照上開調查報告表載稱：該處限速為每小時五十公
    里等語，可見丙○○超速行駛，亦同有過失，然此不足以解免被告過失之責，併
    予敘明。又丙○○因此受有左足踝骨折、下頷骨骨折、第二腰椎骨折之傷害，則
    有壢新醫院出具之診斷證明書一份附卷可稽。被告之過失與丙○○之傷勢間，並
    有因果關係。末查，被告肇事後在犯罪未被發覺前，即向到場處理之警員甲○○
    自首，並接受裁判之事實，則據證人甲○○於原審到庭證述明確。綜上，本件事
    證明確，應依法論科。
二、被告乙○○係震遠企業股份有限公司之司機，肇事當時係從事送貨工作，此經其
    供述在卷，為從事駕駛業務之人。核被告乙○○所為，係犯刑法第二百八十四條
    第二項前段之業務過失傷害罪。被告於肇事後犯罪未被發覺前，向警員甲○○自
    首並接受裁判，應依刑法第六十二條前段規定減輕其刑。原審認被告罪證明確，
    依據刑法第二百八十四條第二項前段、第六十二條前段、第四十一條第一項前段
    ，罰金罰鍰提高標準條例第一條前段、第二條等規定，逕以簡易判決量處被告有
    期徒刑三月，如易科罰金以三百元折算一日，其認事用法均無違誤，量刑亦屬妥
    適，應予維持。被告上訴意旨雖稱：伊與丙○○於九十二年十一月間即已和解，
    並已將和解書交給保險公司，然不知保險公司未將和解書送交法院憑辦等語，且
    證人丙○○亦到庭證述被告上開辯解屬實。惟按告訴乃論之罪，告訴人僅得於第
    一審辯論終結前撤回其告訴，此觀刑事訴訟法第二百三十八條規定自明。又撤回
    告訴乃告訴人依刑事訴訟法規定使其告訴失效之法律行為，與告訴人僅在訴訟外
    向被告承諾撤回告訴之為私法上契約行為者，迥然有別。故告訴乃論之罪經告訴
    權人提出合法之告訴，由檢察官將案件起訴繫屬於第一審法院後，縱經告訴人向
    被告表示同意撤回告訴，如未經告訴人在第一審辯論終結前以書狀或言詞逕向第
    一審法院表示撤回告訴之意，或向檢察官或司法警察官撤回告訴而於第一審辯論
    終結前轉達於該第一審法院，仍不生撤回告訴之效力，此有最高法院八十八年度
    台非字第一０三號判決可資參照。而遍閱偵查及原審卷宗，均無上開和解書或撤
    回告訴狀在內，故縱認本件被告確實在原審判決前，已與丙○○達成和解，丙○○並同意撤回其告訴，然丙○○在原審判決前既未具狀撤回告訴，並送交原審憑
    辦，依上說明，仍不生撤回告訴之效力。是故，被告上訴理由尚非可採，其上訴
    應予駁回。
三、末查，被告此前未曾受有期徒刑以上刑之宣告，有臺灣高等法院被告全國前案紀
    錄表存卷可參，其此次一時失慮，偶罹刑典，犯後坦承犯行，復已與告訴人丙○○達成和解，賠償丙○○新台幣七十萬元，丙○○並當庭表示願意原諒被告等語
    ，應足認被告經此偵審教訓，當能知所警惕，已無再犯之虞，本院認為前開對其
    宣告之刑，以暫不執行為適當，爰諭知緩刑二年，以勵自新。
據上論斷，應依刑事訴訟法第四百五十五條之一第三項、第三百六十八條，刑法第七
十四條第一款，判決如主文。
中        華        民        國    九十三    年    五    月    十九    日
                                  臺灣桃園地方法院刑事第八庭
                                      審判長法  官     林恆吉
                                            法  官     劉秀君
                                            法  官     陳彥宏
右正本證明與原本無異。
不得上訴。
                                            書記官     翁其良
中        華        民        國    九十三    年    五    月    二十    日
論罪法條：刑法第二百八十四條第二項前段
中華民國刑法第二百八十四條
(過失傷害罪)
因過失傷害人者，處六月以下有期徒刑、拘役或五百元以下罰金，致重傷
者，處一年以下有期徒刑、拘役或五百元以下罰金。
從事業務之人，因業務上之過失傷害人者，處一年以下有期徒刑、拘役或
一千元以下罰金，致重傷者，處三年以下有期徒刑、拘役或二千元以下罰
金。
